臺灣高雄地方法院刑事判決　　　　　　　　　　　　九十一年度訴字第二八八號
　　公　訴　人　臺灣高雄地方法院檢察署檢察官
　　被　　　告　乙○○
右列被告因違反毒品危害防制條例案件，經檢察官提起公訴（九十一年度毒偵字第三
四八八號），及聲請併案審理（九十一年度毒偵字第五一六八號、第六二九四號、第
六八七六號），而本院判決如左：
    主  文
乙○○連續施用第一級毒品，累犯，處有期徒刑拾月。扣案之針筒貳支沒收。扣案之
第一級毒品海洛因貳包（驗後淨重分別為零點零肆公克及零點壹公克，共計零點壹肆
公克）沒收銷燬。又施用第二級毒品，處有期徒刑貳月。應執行有期徒刑拾壹月。扣
案之針筒貳支沒收。扣案之第一級毒品海洛因貳包（驗後淨重分別為零點零肆公克及
零點壹公克，共計零點壹肆公克）沒收銷燬。
    事    實
一、乙○○前於民國八十七年間，曾因施用毒品案件，經本院以八十七年度毒聲字第
    三八八二號裁定送觀察、勒戒後，認無繼續施用之傾向，而經臺灣高雄地方法院
    檢察署檢察官（以下簡稱高雄地檢署）於八十七年十二月七日，以八十七年度偵
    字第八七二八六號為不起訴處分確定。嗣乙○○仍不知悔改，再基於施用第一級
    毒品海洛因之概括犯意，自八十八年五月下旬某日起至八十八年七月二十日止，
    連續在高雄縣湖內鄉○○路十三號住宅處，施用第一級毒品海洛因，經本院裁定
    送觀察、勒戒後，因有繼續施用之傾向，乃經本院再以八十八年度毒聲字第六○
    八二號裁定送強制戒治，並經本院於八十八年九月三十日以八十八年度訴字第一
    六一五號判處有期徒刑九月，並確定在案。詎料乙○○竟於前開判決確定後，本
    院裁定停止戒治付保護管束期間，再度基於施用第一級毒品海洛因之概括犯意，
    於八十九年四月二十四日某時及同年七月四日某時，在不詳地點，連續施用第一
    級毒品海洛因各一次，乃再經本院於九十年三月十三日，以八十九年度訴更字第
    八號判處有期徒刑九月，並於同年四月二十八日確定；前開二罪接續執行，並於
    九十一年三月十九日因縮短刑期假釋出獄，所餘刑期付保護管束，並於九十一年
    八月三日因縮刑期滿，未經撤銷假釋，而視為已執行完畢。未料乙○○仍未能戒
    除毒癮，再基於施用第一級毒品之概括犯意，連續先於前開假釋付保護管束期間
    內即九十一年七月二日，在位於高雄縣湖內鄉海山村之活動中心，施用第一級毒
    品海洛因及安非他命各一次，嗣其於九十一年七月三日十六時五十分許由其母李
    金敏陪同至高雄縣警察局湖內分局自白其施用第一級毒品之犯行，並扣得其所自
    行提出之海洛因一包（海洛因淨重零點零四公克，包裝重零點二五公克）、注射
    針筒一支；其又於假釋付保護管束期滿，前開二罪視為已執行完畢後即九十一年
    八月十三日，在前揭活動中心，施用第一級毒品一次，並乘警方於同月十五日盤
    查時逃逸，嗣經警通知於同月十六日到場採驗尿液後，始知上情。再於九十一年
    九月一日在不詳地點，施用第一級毒品海洛因，為警於同日十六時五十分許，在
    高雄縣岡山鎮○○里○○○路一三五號前查獲，並自乙○○身上扣得第一級毒品
    海洛因一包（海洛因淨重零點一公克、包裝重零點二公克）及注射針筒一支（如
    附表扣案物編號二）。另於九十一年十月六日，復在前揭活動中心，施用第一級
    毒品海洛因一次，嗣於九十一年十月八日因違反毒品危害防制條例案件，經高雄
    地檢署通緝，而接受警方調查並同意採集尿液送驗後發現。
二、案經高雄縣警察局湖內分局、岡山分局分別報請臺灣高雄地方法院檢察署檢察官
    偵查起訴及聲請併案審理。
    理    由
一、訊據被告對於右揭犯罪事實，坦承不諱，而被告於九十一年七月三日自白犯罪所
    採尿液，經送請高雄縣政府衛生局檢驗結果確呈第一級毒品海洛因嗎啡及第二級
    毒品安非他命之陽性反應，有該局九十一年七月十六日之九十一煙檢字第一○七
    一號煙毒尿液檢驗成績書一份附卷可稽，再被告於九十一年八月十六日、九月一
    日、十月七日所採之尿液，經送請高雄縣政府衛生局檢驗結果亦分別呈第一級毒
    品海洛因嗎啡之陽性反應，有該局九十一年八月二十八日之九十一煙檢字第一三
    一八號煙毒尿液檢驗成績書、九月九日之九十一日煙檢字第一四五六號煙毒尿液
    檢驗成績書、九十一年十月二十四日之九十一煙檢字第一七八八號煙毒尿液檢驗
    成績書各一份在卷可憑；另扣案之疑似海洛因之不明晶體，經送請法務部調查局
    檢驗後，亦確為第一級毒品海洛因，此有該局電腦編號為第000000000
    號、000000000號之檢驗報告各一紙附本案卷第三十六頁、三十七頁可
    參，足認被告上開自白確與事實相符，洵堪採為論罪科刑之依據。再被告前於八
    十七年間，曾因施用毒品案件，經本院裁定觀察勒戒，惟因無繼續施用之傾向，
    乃經高雄地檢署於八十七年十二月七日，以八十七年度偵字第八七二八六號為不
    起訴處分確定。嗣被告再基於施用第一級毒品海洛因之概括犯意，自八十八年五
    月下旬某日起至八十八年七月二十日止，連續施用第一級毒品海洛因，經本院裁
    定送觀察、勒戒後，因有繼續施用之傾向，而經本院於八十八年九月三十日以八
    十八年度訴字第一六一五號判處有期徒刑九月，並確定在案，詎料其於前開判決
    確定後，本院裁定停止戒治付保護管束期間，再度基於施用第一級毒品海洛因之
    概括犯意，於八十九年四月二十四日某時及同年七月四日某時，在不詳地點，連
    續施用第一級毒品海洛因各一次，乃再經本院於九十年三月十三日，以八十九年
    度訴更字第八號判處有期徒刑九月，並於同年四月二十八日確定，其於五年內四
    犯毒品危害防制條例第十條之罪一節，亦有臺灣高等法院被告全國前案紀錄表及
    刑案資料查註紀錄表附卷可稽。從而，本件事證明確，被告犯行堪以認定。
二、復按海洛因係屬毒品危害防制條例第二條第二項第一款所稱之第一級毒品，而安
非他命則為毒品危害防制條例第二條第二項第二款所稱之第二級毒品，是被告施
    用海洛因、安非他命之行為，係犯該條例第十條第一項之施用第一級毒品罪、同
    條例第十條第二項之施用第二級毒品罪。被告分別持有第一級毒品海洛因及第二
    級毒品安非他命，嗣進而施用之，持有之低度行為應為施用之高度行為所吸收，
    不另論罪。其前後多次施用第一級毒品之行為時間密接、犯罪構成要件相同，顯
    係基於概括犯意為之，應依連續犯規定論處，並加重其刑。又被告所犯上開連續
    施用第一級毒品與施用第二級毒品二罪間，犯意各別，行為互殊，應予分論併罰
    。又被告前基於施用第一級毒品海洛因之概括犯意，自八十八年五月下旬某日起
    至八十八年七月二十日止，連續在其位於高雄縣湖內鄉○○路十三號住宅處，施
    用第一級毒品海洛因，經本院裁定送觀察、勒戒後，因有繼續施用之傾向，乃經
    本院再以八十八年度毒聲字第六○八二號裁定送強制戒治，並經本院於八十八年
    九月三十日以八十八年度訴字第一六一五號判處有期徒刑九月，並確定在案；詎
    料其竟於前開判決確定後，竟再度基於施用第一級毒品海洛因之概括犯意，於八
    十九年四月二十四日某時及同年七月四日某時，在不詳地點，連續施用第一級毒
    品海洛因各一次，乃再經本院於九十年三月十三日，以八十九年度訴更字第八號
    判處有期徒刑九月，並於同年四月二十八日確定；前開二罪接續執行，並於九十
    一年三月十九日因縮短刑期假釋出獄，所餘刑期付保護管束，並於九十一年八月
    三日因縮刑期滿，未經撤銷假釋，而視為已執行完畢，此可參卷附之臺灣高等法
    院被告全國前案紀錄表及被告刑案資料查註紀錄表，是其於五年以內再基於概括
    犯意施用第一級毒品海洛因而犯毒品危害防制條例第十條第一項有期徒刑以上之
    本罪，為累犯，依刑法第四十七條規定，應加重其刑（其於九十一年七月二日施
    用第一級毒品海洛因部分，雖於前開二罪執行完畢前，即於假釋付保護管束期間
    內所為，惟該部分既與被告於九十一年八月十三日、九月一日、十月六日施用第
    一級毒品之犯行，為連續犯之關係，有裁判上一罪不可分之情形，是該連續施用
    第一級毒品之犯行，皆應論以累犯）。被告同時有二種刑之加重事由，應依刑法
    第七十條之規定，遞加其刑。又按連續犯雖為裁判上一罪，但事實上為數個犯罪
    行為，故應就所有連續行為皆自首始能以自首論，若僅就一部分行為自首，他部
    分行為未自首，與立法意旨不合，其自首效力不應及於全部犯罪行為，基於連續
    犯以一罪論處，無法分割裁判之關係，既有他部分行為未自首，全部犯罪行為均
    無自首減輕其刑規定之適用。是查，被告雖於九十一年七月三日自首其於七月二
    日施用第一級毒品海洛因之犯行，惟該部分既與被告於其他時間施用第一級毒品
    部分，有連續犯之關係，是被告僅就一部分行為自首，他部分行為並無自首，該
    自首之效力即無從及於全部犯罪行為，是依上開說明，被告全部連續施用第一級
    毒品海洛因之犯行，皆無從適用自首減輕其刑之規定。再被告於前開自首時，並
    無提及另施用第二級毒品安非他命部分，是該部分本即無自首減輕其刑規定之適
    用。公訴人漏未斟酌上開諸點，而認被告應適用自首之規定，即有未洽，附此敘
    明。又檢察官移送併案審理部分（九十一年度毒偵字第五一六八號、第六二九四
    號、第六八七六號）雖未據起訴，惟與已起訴部分之犯罪事實，既有裁判上一罪
    之連續犯關係，依審判不可分之法理，本院自得一併審究，併此敘明。是爰審酌
    被告前已有多次施用毒品之前科，甚於本院裁定停止戒治，付保護管束期間及因
    違反毒品危害防制條例案件，經本院判決確定及執行完畢後，隨即再基於概括之
    犯意，連續施用毒品，已如上述，顯見其並無戒除毒害之決心，及其所犯罪行乃
    自戕之行為，尚無害及他人，犯後坦承犯行，態度良好等一切情狀，量處如主文
    所示之刑，以資懲儆。
三、另扣案之針筒二支，為被告施用第一級毒品所用之物，且為被告所有，業據被告
    陳明在卷，爰依刑法第三十八第一項第二款之規定，宣告沒收。至扣案之疑似含
    有海洛因晶體二袋（一袋海洛因淨重零點零四公克、一袋海洛因淨重零點一公克
    ，共計零點一四公克），經送法務部調查局鑑定結果，確皆為第一級毒品海洛因
    ，此有該局電腦編號為第000000000號、000000000號之檢驗
    報告各一紙附案可參，已如上述，應依毒品危害防制條例第十八條第一項前段，
    宣告沒收銷燬之。又鑑驗所耗損之毒品，既已費失，自無庸宣告沒收銷燬，併此
    敘明。
據上論斷，應依刑事訴訟法第二百九十九條第一項前段，毒品危害防制條例第十條第
一項、第二項、第十八條第一項前段，刑法第十一條、第五十六條、第四十七條、第
五十一條第五款、第三十八條第一項第二款，判決如主文。
本案經檢察官甲○○到庭執行職務
中      華      民國      九十一      年      十二  月    二十六  日
                                      臺灣高雄地方法院刑事第三庭
                                          法  官    林靜梅
右正本證明與原本無異。
如不服本判決，應於判決送達後十日內，向本院提出上訴狀。
                                          書記官    洪生輝
中    華    民    國      九十一      年      十二      月    三十一    日
附錄本案論罪科刑法條：
毒品危害防制條例第十條
  施用第一級毒品者，處六月以上五年以下有期徒刑。
  施用第二級毒品者，處三年以下有期徒刑。
